【裁判字號】    95,中簡上,36
【裁判日期】    950303
【裁判案由】    違反動產擔保交易法
【裁判全文】
臺灣臺中地方法院刑事判決            95年度中簡上字第36號
上  訴  人
即  被  告  甲○○
上列上訴人即被告因違反動產擔保交易法案件，不服本院臺中簡
易庭94年度中簡字第3053號中華民國94年11月30日第一審簡易判
決（聲請案號：臺灣臺中地方法院檢察署94年度偵緝字第1545號
），提起上訴，本院判決如下：
    主  文
上訴駁回。
甲○○緩刑貳年。
    事  實
一、甲○○於民國92年9月11日，以動產擔保交易附條件買賣之
    方式，向春安車業有限公司（下稱春安公司）購買車號ＶＮ
    Ｕ－８５５號重型機車，為動產擔保交易之債務人。雙方約
    定分期價款新臺幣（下同）30120元，自92年10月11日起至
    93年9月11日止，每月一期分12期給付，每期付款2510元，
    標的物存放處所為甲○○位於臺中市○區○○路一段35號7
    樓之住（居）所，在價金未付清之前，標的物所有權仍屬於
    春安公司所有，甲○○僅得依約占有使用，不得任意遷移或
    為其他處分。詎甲○○取得上開機車後，僅繳付1期分期價
    款，旋意圖不法之利益，而將該機車遷移上址不知去向，致
    春安公司無法占有動產標的及依動產擔保交易法行使取償之
    權益，而受有損害。
二、案經春安公司訴由臺灣臺中地方法院檢察署檢察官偵查後，
    聲請簡易判決處刑。
    理  由
一、上訴人即被告甲○○（下稱被告）於上揭時地購買上揭自小
    客車，並於買受後僅交付1期款項，即將該車遷移不知去向
    等情，業據被告於偵查中及本院審理時供承不諱，核與告訴
    人春安公司之代理人賴奇勇之指訴相符，並有附條件買賣契
    約書及被告之國民身分證、行照影本各一紙暨存證信函一件
    在卷可憑。又被告購買上揭車輛後，僅給付1期，且將該機
    車遷移上址，不知去向，足堪認被告有為自己不法利益之意
    圖。是以，被告自白核與事實相符，其上揭犯行應堪認定。
二、核被告係動產擔保交易之債務人，意圖不法之利益，將標的
    物遷移，致生損害於債權人春安公司，係犯動產擔保交易法
    第三十八條之罪。爰審酌被告並無前科，素行良好，有臺灣
    高等法院被告前案紀錄表、臺灣臺中地方法院檢察署刑案資
    料查註紀錄表各一份在卷可稽，並考量被告之犯罪動機、目
    的、手段、已與告訴人達成和解並付清所欠分期價款及費用
    ，且動產擔保交易制度所規範者原即係民事債權債務關係，
    與一般刑事犯罪具有之社會可非難性不同，其所生危害程度
    ，犯罪後坦承犯行等一切情狀，認原審依動產擔保交易法第
    三十八條、刑法第十一條前段、第四十一條第一項前段，罰
    金罰鍰提高標準條例第一條前段、第二條，量處拘役五十日
    ，並諭知易科罰金之折算標準，核無不合，被告上訴意旨以
    其業與告訴人春安公司達成和解，希冀給予自新機會，並提
    出和解書一紙為據等語，此乃被告於犯罪後悛悔實據，無解
    於被告違反動產擔保交易法犯行之認定，是以被告上訴為無
    理由，應予駁回。又查，被告未曾受有期徒刑以上刑之宣告
    ，有前開紀錄表附卷可考，其於本案犯罪後，業與告訴人春
    安公司達成和解，有和解書一份附卷可參，是認被告短於思
    慮致觸犯本案犯行，經此教訓當知警惕，應無再犯之虞，爰
    併為緩刑二年之諭知，以勵自新。
據上論斷，應依刑事訴訟法第四百五十五條之一第一項、第三項
、第三百六十八條，刑法第七十四條第一款，判決如主文。
中    華    民    國      95    年     3    月    3   日
                  刑事第五庭  審判長法  官  賴恭利
                                    法  官  巫淑芳
                                    法  官  林慧貞
上正本證明與原本無異。
不得上訴。
                                    書記官  張皇清
中    華    民    國      95    年     3    月    6   日


司法院資訊處製作；財團法人民間司法改革基金會備份。
